【裁判字號】    92,交抗,1035
【裁判日期】    921031
【裁判案由】    違反道路交通管理處罰條例
【裁判全文】
臺灣高等法院交通事件裁定                      九十二年度交抗字第一０三五號
    抗  告  人
    即受處分人  甲○○
右抗告人因違反道路交通管理處罰條例案件，不服臺灣基隆地方法院，中華民國九十
二年九月二十二日所為裁定（九十二年度交聲字第一九三號），提起抗告，本院裁定
如左：
    主  文
抗告駁回。
    理  由
一、按汽車駕駛人迴車前不注意來、往車輛、行人，仍擅自迴轉者，處二百元以上六
    百元（銀元）以下罰鍰；又按汽車駕駛人，駕駛汽車違反道路交通安全規則，因
    而肇事致人受傷者，吊扣其駕駛執照三個月至六個月；再按汽車駕駛人違反第四
    十九條之情形者，並予記違規點數一點，道路交通管理處罰條例第四十九條第五
    款、第六十一條第三項、第六十三條第一項第一款分別定有明文。
二、原裁定略以：異議人固坦承於右揭時地發生車禍之情事，唯矢口否認有何違規行
    為，並辯稱伊係被撞的，當天已經和解，為何還要開罰單，且當天有吳再添者幫
    忙處理現場，警員卻說是破壞現場云云。然查：異議人於案發當天之談話記錄表
    載稱異議人車肇事前東向西停於路旁，駕車欲東向東迴車，當車頭行駛至東向西
    內側快車道時，重機車沿快車道東向西快速行駛，右側車身撞及異議人左前車角
    而肇事等語。又被害人李上碧稱其駕車沿南港路三段東向西外側車道行駛，見營
    小客三Ｍ─六四八停於右側路旁，當時相距二十公尺，接著營小客便開始橫越東
    向西車道，欲違規迴轉，見狀乃向左側閃避，仍致肇事等語，有台北市政府警察
    局南港分局交通分隊交通事故談話紀錄表附卷可稽，核與證人即現場處理警員謝
    伯蓬於本院審理時所證情節相符，異議人違規事實應可認定。至異議人於民國九
    十二年二月十日遭吊扣駕照、行照，係本件違規事實發生前之他案處分，與本件
    處分無涉；另有關肇事雙方所訂之和解書，係民事賠償責任之約定，亦與本件處
    分無涉。原處分機關依前揭規定裁處新台幣一八００元即銀元六００元及吊扣駕
    駛執照六個月，並記違規點數一點，核無違誤或不當，本件異議為無理由，應予
    駁回。
三、經核原裁定認事用法，洵無違誤。原審就抗告人違規之事實已詳敘理由如前，抗
    告意旨仍執在原審相同陳詞否認違規資為抗辯，而指摘原裁定不當，難認有理由
    ，應予駁回。
據上論斷，應依道路交通案件處理辦法第二十六條，刑事訴訟法第四百十二條，裁定
如主文。
中      華      民      國    九十二    年      十      月    三十一    日
                              臺灣高等法院交通法庭
                                    審判長法  官  劉  景  星
                                          法  官  陳  博  志
                                          法  官  陳  志  洋
右正本證明與原本無異。
不得再抗告。
                                          書記官  蔡  佩  珊
中      華      民      國    九十二    年     十一     月      五      日


司法院資訊處製作；財團法人民間司法改革基金會備份。
